#### Contact

11988271541 (Mobile) patyspro@gmail.com

www.linkedin.com/in/patyspro (LinkedIn) github.com/patyspro (Portfolio)

# Top Skills

Financial Reporting
Operating Systems
Cash Flow Reporting

# Languages

English (Full Professional)

#### Certifications

Estrutura de Dados e Algoritmos Introdução ao Git e ao GitHub Upper Intermediate CEFR Level B2 Lógica de Programação Scrum Foundation Professional Certificate (SFPC)

# Patricia Sprovieri

Desenvolvedor (a) Fullstack Jr | JavaScript | HTML5 | CSS | MySQL| Node.js | Java

São Paulo

# Summary

Eu sou a Patrícia, profissional com carreira desenvolvida em área financeira, com expressiva vivência em contas a pagar, contas a receber, fluxo de caixa, cobrança e outras rotinas, além de atuar também em área de crédito (foco no produto imobiliário).

Atualmente desde 2021, estou em transição de carreira e sou bolsista na Digital House participando do programa Certified Tech Developer e estou aprendendo Node JS e Java.

Estou em constante aprendizado e junto com minha experiência na área financeira, busco gerar valor na entrega de soluções tecnológicas para as empresas.

Graduada em Processamento de Dados, Graduada em Administração de Empresas e Pós-Graduada em Controladoria e Finanças.

# Experience

Grupo MM Full Experience Analista financeiro sênior April 2019 - May 2020 (1 year 2 months) São Paulo e Região, Brasil

Responsável pela auditoria de projetos e relatórios gerenciais.

## Sertrading

Analista Financeiro Pleno August 2013 - December 2018 (5 years 5 months) São Paulo Area, Brazil

- Responsável pela integridade das informações financeiras realizadas pela equipe e acompanhamento da conciliação das contas da empresa, controle de tarifas bancárias, contas a pagar e contar a receber.
- Gestão da cobrança de clientes da Trading.
- Elaboração de relatórios de indicadores de Contas a Pagar, Contas a Receber e Compensação de Títulos.

- Responsável pela parametrização do sistema Totvs do módulo Financeiro.
- Responsável pela criação de normas e procedimentos da área Financeira.
- •Lançamentos financeiros no Microsiga Protheus e realização de testes para a parametrização do módulo Financeiro.
- •Responsável pelo fechamento financeiro mensal.

#### Mazars

Analista financeiro October 2012 - February 2013 (5 months)

Atuei na área financeira em contas a pagar ,contas a receber, controle de notas fiscais,conferência de impostos , conciliação bancária e contábil , pagamento de invoices,contato com os fornecedores e fluxo de caixa. Também prestei serviços em clientes ajudando na implantação do sistema contábil da empresa.

Brazilian Mortgages Cia. Hipotecária Analista de Crédito Imobiliário Pleno August 2011 - March 2012 (8 months)

- Conciliação contábil e lançamentos de despesas e receita da carteira de clientes PJ e PF.
- Elaboração de relatório provisão PJ de acordo com o "rating" das empresas e lançamento da classificação de risco;
- Emissão de relatórios no sistema Montreal e elaboração do arquivo arrecadação de PF.

#### Mazars

Analista financeiro August 2009 - July 2011 (2 years)

São Paulo e Região, Brasil

- Controle de contas à pagar e receber.
- Lançamento de notas fiscais com as devidas retenções de impostos diretos e indiretos.
- Controle e análise de impostos de notas fiscais.
- Conciliação financeira e contábil.
- · Fechamento contábil das transações.
- Gestão de documentos e notas fiscais da empresa.
- Elaboração de Fluxo de Caixa.

Ksb Comercio E Servicos Analista de suporte July 2008 - February 2009 (8 months)

São Paulo e Região, Brasil

Prestava suporte administrativo nos programas Viva Leite e Bom Prato para a Secretaria de Agricultura de São Paulo.

# Education

### Digital House Brasil

Certified Tech Developer, Tecnologia da Informação · (May 2021 - May 2023)

### Universidade Presbiteriana Mackenzie

Pós Graduação em Controladoria e Finanças, Accounting and

Finance · (2014 - 2015)

### Faculdade de Tecnologia de São Paulo

Processamento de Dados e Tecnologia de Processamento de

Dados · (2005 - 2010)

### **FECAP**

Bacharelado em Administração, Negócios Internacionais e Comércio Exterior · (2005 - 2008)